【裁判字號】    99,小上,66
【裁判日期】    990624
【裁判案由】    給付管理費
【裁判全文】
臺灣高雄地方法院民事判決              99年度小上字第66號
上  訴  人  乙○○
被上訴人    宇宙國大廈管理委員會
法定代理人  甲○○
上當事人間請求給付管理費事件，上訴人不服本院岡山簡易庭民
國99年4 月29日99年度岡小字第74號判決，提起上訴，本院判決
如下：
    主    文
上訴駁回。
第二審訴訟費用新臺幣壹仟伍佰元由上訴人負擔。
    理    由
一、按對於小額程序之第一審裁判之上訴，非以其違背法令為理
    由，不得為之；上訴狀內應記載上訴理由，表明下列各款事
    項：(一)原判決所違背之法令及其具體內容。(二)依訴訟資料可
    認為原判決有違背法令之具體事實，民事訴訟法第436 條之
    24第2 項、第436 條之25分別定有明文；而所謂判決違背法
    令係指判決不適用法規或適用不當者而言。復按小額程序之
    第二審判決，有下列情形之一者，得不經言詞辯論為之：(一)
    經兩造同意者；(二)依上訴意旨足認上訴為無理由者，同法第
    436 條之29亦定有明文。
二、本件上訴意旨要以原審送達上訴人之地址係戶籍所在，故意
    不送達通訊住址，致上訴人未收受通知而未到庭辯論，核原
    審訴訟程序有重大瑕庛之違背法令情形，依上說明，固可認
    上訴人已具體記載上訴理由，而得對原審小額判決提起本件
    上訴。惟查原審對上訴人之戶籍所在地送達2 次言詞辯論通
    知書，有上訴人最新戶籍資料（原審卷19頁）及寄存送達回
    證（原審10、14頁）可憑，其中第1 次99年2 月24日寄達之
    言詞辯論通知書上訴人縱未實際領取，但第2 次同年3 月29
    日寄達之通知書與之後同年5 月5 日寄達之原審判決書，上
    訴人均已委由其弟媳呂純美到寄存於高雄縣岡山分局彌陀分
    駐所領回（呂純美於亦併領回本院岡山簡易庭99年5 月5 日
    對其之寄存送達文書），亦有該所訴訟文書寄存登記簿（本
    卷12-14 頁）可稽。按送達於應受送達人之住居所行之，如
    送達不能於其住居所行之，得將文書寄存送達地之警察機關
    ，自寄存之日起經十日發生效力，民事訴訟法第136 條第1
    項及138 條第1 、2 項分別定明文，是以原審以通常有久住
    意思之上訴人戶籍地，對之寄存送達，不僅於法有據，且上
    訴人實際已收受，自生合法送達效力，足見上訴人所謂未收
    受通知書顯非事實，不可採信。而上訴人所謂之通訊地址高
    雄市左營區○○○路901 巷26弄2 號（見本卷上訴狀所載）
    ，查與被上訴人宇宙國大廈管理委員會之地址相同，在上訴
    人並未居住於該大廈其區分所有建物即高雄市左營區○○○
    路911 號之情況下，何以竟執訴訟對造之被上訴人之址為其
    居住通訊地址，要原審以該址為其應送達地，實令人難解，
    依法亦屬無據。是上訴意旨指摘原審未對其通訊地送達，有
    訴訟程序重大瑕疵，求予廢棄，顯無理由，爰不經言詞辯論
    逕予駁回。
三、末按於小額訴訟之上訴程式，法院為訴訟費用之裁判時，應
    確定其費用額，民事訴訟法第436 條之19第1 項、第436 條
    之32第1 項定有明文。本件上訴人小額訴訟之上訴，既經駁
    回，關於第二審訴訟費用新台幣1,500 元，自應由上訴人負
    擔，爰判決如主文第2 項所示。
四、據上論結，本件上訴為無理由，依民事訴訟法第436 條之29
    第2 款、第436 條之32第1 、2 項、第436 條之19第1 項、
    第449 條第1 項、第78條，判決如主文。
中    華    民    國    99    年    6     月    24    日
                 民事第三庭   審判長法  官   朱玲瑤
                                    法  官   陳宛榆
                                    法  官   藍家慶
上為正本係照原本作成。
本件不得再上訴。
中    華    民    國    99    年    6     月    24    日
                                    書記官   呂姿儀

司法院資訊處製作；財團法人民間司法改革基金會備份。
